臺灣高等法院刑事裁定
110年度抗字第1224號
抗  告  人
即  受刑人  張光忠

                    住○○市○○區○○路○○段000巷00弄000號

上列抗告人即受刑人因定其應執行刑案件，不服臺灣桃園地方法
院110年度聲字第2301號，中華民國110年7月26日裁定，提起抗
告，本院裁定如下：
    主  文
抗告駁回。
    理  由
一、原裁定意旨略以：本件抗告人即受刑人張光忠因違反毒品危
    害防制條例等案件，先後經法院判處如附表所示之刑確定。
    茲檢察官聲請定其應執行之刑，原審認其聲請為正當，爰依
    刑事訴訟法第477條第1項，刑法第53條、第51條第5款、第4
    1條第1項前段、第8項，裁定定其應執行刑為有期徒刑1年，
    如易科罰金，以新臺幣1,000元折算1日等語。
二、抗告意旨略以：原裁定定應執行有期徒刑1年，明顯過重，
    違反比例原則，請重新裁定云云。
三、按數罪併罰，有二裁判以上者，依刑法第51條規定，定其應
    執行之刑，數罪併罰，宣告多數有期徒刑者，於各刑中之最
    長期以上，各刑合併之刑期以下，定其刑期。但不得逾30年
    ，刑法第53條、第51條第5款定有明文。次按，法律上屬於
    自由裁量之事項，有其外部性界限及內部性界限，並非概無
    拘束。依據法律之具體規定，法院應在其範圍選擇為適當之
    裁判者，為外部性界限；而法院為裁判時，應考量法律之目
    的，及法律秩序之理念所在者，為內部性界限。法院為裁判
    時，二者均不得有所踰越（最高法院80年台非字第473號判
    例意旨參照）。至所定執行刑之多寡，屬實體法上賦予法院
    依個案自由裁量之職權，如所為裁量未逾上述範圍，且無濫
    權情形，即無違法可言。
四、經查，本件受刑人先後因施用第二級毒品等共計2罪，經原
    審法院判處如附表所示之刑，均已分別確定在案，有各該判
    決及本院被告前案紀錄表各1份在卷可稽。上開數罪係裁判
    確定前所犯，而有二以上裁判，原審因依檢察官之聲請，於
    各刑中之最長期（即6月）以上，各刑合併之刑期（即1年）
    以下，並審酌受刑人所犯數罪固均為施用第二級毒品罪，然
    其犯罪時間相距非近，兼衡整體犯行的應罰適當性，各罪之
    不法性及貫徹刑法量刑之理念規範，定其應執行之刑為有期
    徒刑1年，如易科罰金，以新臺幣1,000元折算1日，並未逾
    越刑法第51條第5款規定之法律外部性界限，亦無明顯違背
    公平、比例原則或整體法律秩序之理念等內部性界限，屬法
    院裁量職權之適法行使，核無違法或不當。抗告意旨就原審
    法院裁量職權之適法行使，空言指摘原裁定違反比例原則，
    或陳述其主觀之期待請求重新裁定執行刑，並非可採。綜上
    ，本件抗告為無理由，應予駁回。
據上論斷，應依刑事訴訟法第412條，裁定如主文。
中　　華　　民　　國　　110  　年　　8　　月　　20　　日
                  刑事第二十五庭審判長法　官  邱滋杉
                                      法　官  黃翰義
                                      法　官  陳彥年
以上正本證明與原本無異。
不得再抗告。
                                      書記官  彭秀玉
中　　華　　民　　國　　110 　年　　8 　　月　　20　　日
附表：
編號  1 2  罪名  施用第二級毒品 施用第二級毒品  宣告刑  有期徒刑6月，如易科罰金，以新臺幣1,000元折算1日 有期徒刑6月，如易科罰金，以新臺幣1,000元折算1日  犯罪日期  107年9月28日 108年8月4日  偵查機關年度案號  桃園地檢107年度毒偵字第6809號 桃園地檢108年度毒偵字第5059號  最後事實審 法院 臺灣桃園地方法院  臺灣桃園地方法院    案號 108年度簡上字第27號  109年度審簡字第110號    判決日期 108年8月16日 109年3月26日  確定判決 法院 臺灣桃園地方法院  臺灣桃園地方法院    案號 108年度簡上字第27號  109年度審簡字第110號    確定日期 108年8月16日 109年5月6日  是否為得易科罰金之案件  是 是  備註  桃園地檢108年度執字第17882號（已執行完畢） 桃園地檢109年度執字第8284號